臺灣臺北地方法院刑事判決　　　　　　 100年度交訴字第66號
公　訴　人　臺灣臺北地方法院檢察署檢察官
被　　　告　劉燿陞
上列被告因業務過失致死案件，經檢察官提起公訴（100年度偵
字第10613、10635號），被告於準備程序進行中就被訴事實為有
罪之陳述，經合議庭裁定改行簡式審判程序，本院判決如下：
    主  文
劉燿陞從事業務之人，因業務上之過失致人於死，處有期徒刑柒
月。
    事  實
一、劉燿陞係靠行於在發汽車交通有限公司之貨車駕駛，以駕車
    載運建材為業，係從事業務之人。其於民國100年5月3日中
    午12時15分許，駕駛車牌號碼817-HU號營業大貨車，沿臺北
    市○○區○○街由東往西方向行駛，行經該路段與金山南路
    口，欲左轉至金山南路時，本應注意行人穿越道上行人優先
    ，轉彎時應待行人安全通過後始得通行，及汽車行駛時，駕
    駛人應注意車前狀況，並隨時採取必要之安全措施，而依當
    時情形，又無不能注意之情形，竟疏未注意及此，貿然左轉
    ，適有胡周俊生沿金山南路由西往東行走，正穿越人行道，
    劉燿陞上開貨車之左前車頭不慎碰撞胡周俊生，致胡周俊生
    倒地而受有嚴重頭部外傷併顱內出血、顱骨破裂等傷害，經
    送醫急救，仍於同日晚間8時18分許不治死亡。劉燿陞肇事
    後，於有偵查犯罪職權之機關或公務員發覺其犯罪前，主動
    向到場之臺北市政府警察局大安分局交通分隊警員表明其係
    肇事車輛之駕駛人，並接受裁判。
二、案經胡周俊生之妻黃明玉訴由台北市政府警察局大安分局報
    告臺灣臺北地方法院檢察署檢察官偵查起訴。
    理  由
一、上開犯罪事實，業據被告劉燿陞於本院審理時坦承不諱（見
    本院100年6月28日筆錄），核與證人即目擊者程懷正於偵查
    中證述之情節大致相符（見相字卷第47頁反面至48頁），且
    有臺北市政府警察局大安分局交通分隊道路交通事故場圖、
    道路交通事故補充資料表、交通事故談話紀錄表、道路交通
    事故調查報告表（一）（二）、現場尺寸圖、監視錄影器畫
    面翻拍相片及現場相片8張在卷可稽（見相字卷第31至33頁
    、第35至37頁、第17至20頁、偵字卷第4頁）。又被害人胡
    周俊生因遭被告之貨車碰撞，而受有嚴重頭部外傷併顱內出
    血、顱骨破裂等傷害，經送醫急救，仍於同日晚間8時18分
    許不治死亡乙節，有國立臺灣大學醫學院附設醫院診斷證明
    書、臺灣台北地方法院檢察署相驗屍體證明書、檢驗報告書
    附卷可憑（見偵字卷第13至14頁、相字卷第50至56頁）。按
    汽車行經行人穿越道，遇有行人穿越時，無論有無交通指揮
    人員指揮或號誌指示，均應暫停讓行人先行通過；汽車行駛
    時，駕駛人應注意車前狀況，並隨時採取必要之安全措施，
    道路交通安全規則第103條第2項、第94條第3項分別定有明
    文。被告係以駕車載運建材為業，於案發時駕駛營業大貨車
    ，遇行人穿越行人穿越道時，應暫停讓行人先行，且當時又
    無不能注意之情形，竟於疏於注意，以致肇事，顯有業務上
    之過失，且被害人因本件車禍而死亡，被告之過失行為與被
    害人之死亡結果間，具有相當因果關係。本件事證明確，被
    告犯行堪予認定。
二、被告係靠行於在發汽車交通有限公司之貨車駕駛，以駕車載
    運建材為業，係從事業務之人。是核被告所為，係犯刑法第
    276條第2項之業務過失致死罪。被告係因行經行人穿越道未
    依規定讓行人優先通行，致被害人死亡，應依道路交通管理
    處罰條例第86條第1項，加重其刑。又其肇事後，於有偵查
    犯罪職權之機關或公務員發覺其犯罪前，主動向到場之臺北
    市政府警察局大安分局交通分隊警員表明其係肇事車輛之駕
    駛人，並接受裁判等情，有北市○○○○○道路交通事故肇
    事人自首情形紀錄表1份在卷足憑（見相字卷第38頁），核
    與自首規定相符，應依刑法第62條前段規定，減輕其刑，並
    依法先加後減之。爰審酌被告身為營業大貨車駕駛，為從事
    業務之人，原應謹慎駕車，隨時注意其他用路人之生命、財
    產安全，竟未注車前狀況，復未於行人穿越道禮讓行人先行
    ，而碰撞被害人致其死亡之犯罪手段、犯罪所生之損害，犯
    罪後尚未與被害人家屬達成民事和解，惟坦承犯行之態度等
    一切情狀，量處如主文所示之刑。
據上論斷，應依刑事訴訟法第273條之1第1項、第299條第1項前
段，道路交通管理處罰條例第86條第1項，刑法第276條第2項、
第62條前段，刑法施行法第1條之1，判決如主文。
本案經檢察官吳曉婷到庭執行職務。
中    華    民    國   100    年    6     月    30    日
                  刑事第五庭  法  官  蕭清清
上正本證明與原本無異。
如不服本判決應於收受送達後10日內向本院提出上訴書狀，並應
敘述具體理由；其未敘述上訴理由者，應於上訴期間屆滿後20日
內向本院補提理由書（均須按他造當事人之人數附繕本）「切勿
逕送上級法院」。告訴人或被害人如對於本判決不服者，應具備
理由請求檢察官上訴，其上訴期間之計算係以檢察官收受判決正
本之日期為準。
                              書記官  張華瓊
中    華    民    國   100    年    6     月    30    日
附錄本案論罪科刑法條
刑法第276條
因過失致人於死者，處2年以下有期徒刑、拘役或2千元以下罰金
。
從事業務之人，因業務上之過失犯前項之罪者，處5年以下有期
徒刑或拘役，得併科3千元以下罰金。